---
output: rmarkdown::html_vignette
vignette: >
  %\VignetteIndexEntry{Vignette Title}
  %\VignetteEngine{knitr::rmarkdown}
  %\VignetteEncoding{UTF-8}
---

```{r setup, include = FALSE}
library(knitr)
library(rmdformats)

## Global options
options(max.print="100")
opts_chunk$set(# echo=TRUE,
	             cache = TRUE,
               prompt = FALSE,
               tidy = FALSE,
               comment = NA,
               message = FALSE,
               warning = TRUE,
	             fig.align = "center",
	             fig.height = 5,
	             fig.width = 5)
opts_knit$set(width=100)
```

### 2.3 R 1차원 데이터 다루기

#### 2.3.1 1차원 벡터 다루기

-   벡터 생성 - c()

```{r}
V1 = c(1,2,3,4,5)
V1  


```

-   수치형 벡터 생성

```{r}
V2 = 1:5
V2

```

-   문자열 벡터 생성

```{r}
V3 = c("A","B","C","D")
V3

```

-   반복 벡터 생성 - rep()

```{r}
# 하나의 숫자를 n번 반복하는 경우
V4 = rep(1,5)
V4

# 벡터를 n번 반복하는 경우
V5 = rep(c(1,5),5)
V5

V6 = rep(c(1,5),c(2,3))
V6

```

-   수치형 벡터 생성 - seq()

```{r}
# 수치형 수열 벡터 생성
V7 = seq(1,10,by = 2)
V7

V8 = seq(1,10,length.out = 5)
V8

# 날짜형 수열 벡터 생성
V9 = seq(as.Date("2019-01-01"),
         as.Date("2019-01-10"),
         by = 1)
V9
```

#### 2.3.2 1차원 벡터 변수 특성 다루기

-   변수 특성 확인 - str()

```{r}
str(V1)
str(V3)
str(V9)
```

-   변수 특성 변환 - as()

```{r}
V1_2 = as.factor(V1)
V1_2
str(V1_2)

V1_3 = as.character(V1)
V1_3
str(V1_3)

V3_2 = as.numeric(V3)  
V3_2
```

#### 2.3.3 문자열 다루기

```{r}
T1 = "A B C D E"
substr(x = T1,start = 1,stop = 4)
```

-   문자열 붙이기 - paste()

```{r}
paste0(T1,"EFG")
paste(T1,"EFG")
paste(T1,"EFG",sep = "-")
```

-   문자열 대체 - gsub()

```{r}
gsub(x = T1, pattern = "A",replacement = 3)
```

-   문자열 분리 - strsplit()

```{r}
strsplit(T1, " ")
strsplit(T1, " ")[[1]][3]
```

-   날짜 변수 다루기

```{r}
DAY = as.factor(format(V9,"%a"))
summary(DAY)

DAY = factor(DAY, levels = c("일","월","화","수",
                             "목","금","토"))
summary(DAY)
```

#### 2.3.4 1차원 벡터 인덱싱

```{r}
V3[1]
V3[3]
V3[c(1,3)]
V3[-2]
V3[c(-2,-4)]
```

-   1차원 벡터의 원소 이름 설정 - names()

```{r}
names(V3) = c("A1","A2","A3","A4")
V3

V3["A1"]
```

#### 2.3.5 1차원 벡터의 연산

```{r}
V1 + 1
V1 * 2
V1 + c(1,2,3,4,5)
V1 + c(1,2,3)  
```

#### 2.3.6 1차원 벡터 샘플링

```{r}
sample(x = 1:6,
       size = 3,
       replace = FALSE)

sample(x = 1:6,
       size = 6,
       replace = TRUE)
```

-   고정난수 생성 - set.seed()

```{r}
set.seed(123)

sample(x = 1:45,
       size = 6,
       replace = FALSE)
```

### 2.4 R 행렬, 데이터프레임 다루기

#### 2.4.1 행렬 생성

-   행렬 생성 함수 - matrix()

```{r}
M1 = matrix(data = 0,
             nrow = 2,
             ncol = 3)

M1

M2 = matrix(data = 1:20,
            nrow = 4,
            byrow = TRUE)

M2

M3 = matrix(data = 1:20,
            nrow = 4,
            byrow = FALSE)

M3
```

#### 2.4.2 행렬 인덱싱

-   행, 열 인덱싱

```{r}
M2[2,3]
M2[2,]
M2[,3]
```

-   다중 행, 열 인덱싱

```{r}
M2[,c(1,3)]
M2[,-2]
```

#### 2.4.3 행렬의 연산

-   행렬의 덧셈과 뺄셈

```{r}
M4 = M2 + M3
M4

M5 = M2 - M3
M5

M6 = M2 + 2
M6

M7 = M2 * 4
M7
```

- 행렬과 벡터 연산

```{r}
M2 * c(1,2)
M2 * c(1,2,3)
```

-   행렬의 곱셈

```{r}
M8 = matrix(data = 1:6,
            nrow = 2)

M9 = matrix(data = 10:15,
            ncol = 2)

M10 = M8 %*% M9

M10
```

#### 2.4.4 데이터프레임 생성

```{r}
DF1 = data.frame(
  V1 = 1:3,
  V2 = c("A","B","C"),
  V3 = seq(4,6,length.out = 3),
  V4 = rep(Sys.Date(),3)
)

DF1
```

```{r}
str(DF1)
dim(DF1)
nrow(DF1)
ncol(DF1)
```

#### 2.4.5 데이터 행/열의 이름 변경, 인덱싱

-   행, 열 이름 출력 - rownames(), colnames()

```{R}
rownames(DF1)
colnames(DF1)
```

-   행 열의 이름을 변경

```{r}
rownames(DF1) = c("A","B","C")
colnames(DF1) = c("Number","Alphabet","Number2","DATE")
DF1
```

-   특정 열의 인덱스 탐색 - grep()

```{r}
grep("DATE",colnames(DF1))
```

#### 2.4.6 데이터프레임 변수 추가 및 변경

-   변수 추가하기

```{r}
DF1$Alphabet2 = c("D","E","F")
DF1$DATE2 = format(DF1$DATE, "%A")
DF1
```

-   변수 특성 변환하기

```{r}
str(DF1$DATE2)
summary(DF1$DATE2)

DF1$DATE2 = as.factor(DF1$DATE2)
summary(DF1$DATE2)
```

#### 2.4.7 데이터프레임 병합

-   데이터프레임 생성

```{r}
DF2 = data.frame(
    A = c(1,2,3),
    B = c(4,5,6)
)

DF2

DF3 = data.frame(
  A = c(5,4,1),
  B = c(3,2,1)
)

DF3

rbind(DF2,DF3)
```

-   열 기준 병합 - cbind()

```{r}
#데이터프레임 생성
DF4 = data.frame(
  A = c(1,2,3),
  B = c(4,5,6)
)

DF4

DF5 = data.frame(
  C = c(4,5,6),
  D = c(7,8,9)
)

DF5

cbind(DF4,DF5)
```

-   key 기준 병합 - merge()

```{r}
DF6 = data.frame(
  Key = c("A","B","C","D","E"),
  A = c(1,2,3,4,5)
)

DF6

DF7 = data.frame(
  Key = c("C","D","E","F","G"),
  B = c(4,1,2,3,4)
)

DF7

# all = TRUE

DF8 = merge(DF6, DF7, by = "Key",
            all = TRUE)

DF8

# all.x = TRUE

DF9 = merge(DF6, DF7, by = "Key",
            all.x = TRUE)

DF9

# all.y = TRUE

DF10 = merge(DF6, DF7, by = "Key",
            all.y = TRUE)

DF10
```

-   key 변수 이름이 다른 경우

```{r}
DF11 = data.frame(
  Key.x = c("A","B","C","D","E"),
  A = c(1,2,3,4,5)
)

DF11

DF12 = data.frame(
  Key.y = c("C","D","E","F","G"),
  B = c(4,1,2,3,4)
)

DF13 = merge(DF11, DF12,
             by.x = "Key.x", by.y = "Key.y")

DF13
```

### 2.5 R 리스트 데이터 다루기

#### 2.5.1 리스트 데이터 생성 및 인덱싱 - list()

```{r}
# 리스트 생성
List1 = list()
V1 = 1:10
D1 = data.frame(
  A = 1:5,
  B = 6:10
)

List1[["Vector"]] = V1
List1[["DataFrame"]] = D1

List1
```

### 2.6 R 데이터 불러오기 및 저장

#### 2.6.1 데이터 불러오기

```{r}
# csv 파일 불러오기
read.csv("D:\\Dropbox\\CSV\\Sample_DF.csv")

# 탭으로 구분된 txt 파일 불러오기
read.delim("D:\\Dropbox\\CSV\\TXT_Sample.txt")

# 문자열로 구성된 txt 파일 불러오기
readLines("D:\\Dropbox\\CSV\\TXTLines.txt", encoding = "UTF-8")
```

#### 2.6.2 데이터 저장하기

-   csv 파일 저장하기

```{r}
# csv 파일 저장하기 
write.csv(DF1,
           "D:\\Dropbox\\CSV\\DF1.csv")

write.csv(DF1,
          "D:\\Dropbox\\CSV\\DF1_2.csv",
          row.names = FALSE)
```

-   RData 저장하기

```{r}
save(DF1, 
     file = "D:\\Dropbox\\CSV\\DF1.RData")

load("D:\\Dropbox\\CSV\\DF1.RData")  

DF1
```


### 2.7 반복문과 조건문    

#### for 문을 활용한 반복문 작성     

- 반복문의 기초 - 반복 횟수만큼     

```{r}
print(1)
print(2)
print(3)
print(4)
print(5)
```


- 반복문 기초 - for()    

```{r}
for(k in 1:5){
  
  print(k)
  
}
```

- 이중 반복문 - for(for())    

```{r}
for(i in c("A","B")){
  
  for(j in 1:2){
    
    print(paste0(i,j))
    
  }
}
```

- 반복문을 활용한 데이터 저장

```{r}
FOR_V = c()

for(k in 1:5){
  
  FOR_V[k] = 2 * k + 1
  
}

FOR_V
```

```{r}
for(i in 1:9){
  
  for(j in 1:9){
    
    print(i*j)
    
  }
}
```

```{r}
Multiply = list()

for(i in 1:9){
  
  Vec = c()
  
  for(j in 1:9){
    
    Vec[j] = i*j
    
  }
  
  Multiply[[i]] = Vec
  
}

Multiply
```

#### 2.7.2 assign을 활용한 할당문 작성    

```{r}
List_Files = list.files("D:\\CSV\\Assign\\")
List_Files
```

```{r}
List_Length = length(List_Files)
for(k in 1:List_Length){
  
  assign(List_Files[k],
         read.csv(paste0("D:\\CSV\\Assign\\",List_Files[k])))
  
}
```


- 벡터를 동시에 생성

```{r}
for(k in 1:10){
  
  assign(paste0("Assign",k),
         seq(k,k*10,length.out = 10))
  
}
```

#### 2.7.3 if, ifelse를 활용한 조건문 적용   

- 논리문에 대한 소개    
- 논리문에 대한 이해     

```{r}
A = 2
A == 2
```


```{r}
A != 2
```


```{r}
V10 = c(1,2,3,4,5,6)
V10 < 4
```

- 논리문에 대한 정보 추출 - sum(TRUE), which(TRUE)     

```{r}
sum(V10 < 4)
which(V10 < 4)
```

- 간단한 조건문 작성 - ifelse()   

```{r}
Grade = c(4.3,4.2,4.1,
          3.8,3.3,2.5,1.2,
          0,0,0) 

Grade2 = ifelse(Grade > 0 , "P","F")
Grade2
```


```{r}
Grade3 = ifelse(Grade > 4, "A",
                ifelse(Grade > 3, "B",
                       ifelse(Grade > 2,"C",
                              ifelse(Grade > 1,"D","F"))))

Grade3
```

- 복잡한 조건문 작성 - if()    

```{r}
Text = c("A","B","C","D")

if("A" %in% Text){
  
  print("True A")
  
}else{
  
  print("False A")
  
}
```


```{r}
if("E" %in% Text){
  
  print("True E")
  
}else if("B" %in% Text){
  
  print("True B")
  
}else{
  
  print("False")

}
```

- 합/교집합 조건문 생성    

```{r}
English = c("A","B","C")
Math = c("C","B","A")

# 합집합
Grade_A1 = ifelse(English == "A"|Math == "A", "A","Else")
Grade_A1

# 교집합
Grade_A2 = ifelse(English == "A"&Math == "A", "A","Else")
Grade_A2
```


### 2.8 결측치 처리    

#### 2.8.1 결측치 데이터 탐색 - is.na()   

```{r}
# 데이터 생성
M1 = c(1,2,3,NA,4,NA)
M2 = c(6,NA,7,8,9,NA)

Missing_Data = data.frame(
  V1 = M1,
  V2 = M2
)

Missing_Data

# 결측치 탐색  
is.na(M1)

!is.na(M1)

# 결측치 개수, 인덱스 출력
sum(is.na(M1))

sum(!is.na(M1))

which(is.na(M1))

# 데이터셋에서의 결측치 탐색
colSums(is.na(Missing_Data))
```

#### 2.8.2 결측치 제거 - na.omit()    

```{r}
# 결측치가 포함된 행 제거
Missing_Data[!is.na(Missing_Data[,c("V1")]),]

Missing_Data[!is.na(Missing_Data[,c("V1")]) &
               !is.na(Missing_Data[,c("V2")]),]

Missing_Data
```
#### 2.8.3 결측치 데이터 대체    

```{r}
Missing_Data$V1[is.na(Missing_Data$V1)] = mean(Missing_Data$V1, na.rm = TRUE)
Missing_Data$V2[is.na(Missing_Data$V2)] = median(Missing_Data$V2, na.rm = TRUE)
Missing_Data
```

### 2.9 사용자 함수 정의     

#### 2.9.1 function() 소개    

```{r}
F1 = function(x){
  
  y = 2*x + 1
  
  return(y)
  
}

F1(x = 3)
```

```{r}
F2 = function(x1,x2){
  
  y = 3*x1^2 + 2*x2 + 3
  
  return(y)
}

F2(x1 = 3,x2 = 4)
```

#### 2.9.2 function() 응용    

- function() 응용 1     

```{r}
F4 = function(Input){

  if(Input == 'Hello'){
    
    Response = "Hi"
    
  }else if(Input == "Sorry"){
    
    Response = "It's OK"
    
  }else{
    
    Response = "Error"
    
  }
  
  return(Response)
  
}

F4(Input = "Hello")

F4(Input = "DER")
```

- function() 응용 2      

```{r}
Normalization = function(x){
  
  y = (x-min(x))/(max(x)-min(x))
  
  return(y)
  
}

V = 1:10
Normalization(V)
```

### 2.11 중고차 데이터를 활용한 데이터 전처리 1 - apply    

- 데이터 불러오기   

```{r}
DIR = "D:\\CSV\\UsedCar\\"
Audi = read.csv(paste0(DIR, "Audi.csv"),stringsAsFactors = FALSE)
str(Audi)

```

#### 2.11.1 데이터 연산 동시 처리    

```{r}
# apply
Audi_S = Audi[,c("year","price","mileage","mpg")]
Audi_S2 = Normalization(Audi_S)
summary(Audi_S2)
```


```{r}
R_Matrix = matrix(data = 0, 
                  nrow = nrow(Audi_S),
                  ncol = ncol(Audi_S))

for(k in 1:ncol(Audi_S2)){
  
  R_Matrix[,k] = Normalization(Audi_S[,k])
  
  
}

R_DF = as.data.frame(R_Matrix)
summary(R_DF)
```


```{r}
R_DF2 = apply(Audi_S2, MARGIN = 2, FUN = Normalization)
summary(R_DF2)
```

```{r}
# lapply
lapply(Audi_S2, Normalization)
R_DF3 = as.data.frame(lapply(Audi_S2, Normalization))
summary(R_DF3)
```

### 2.12 중고차 데이터를 활용한 데이터 전처리 2 - dplyr 패키지   

#### 2.12.1 체인 연산자   

```{r}
library(dplyr)
colMeans(filter(.data = Audi, year > 2016)[,c("tax","mpg","engineSize")]) 

Audi %>%
  filter(year > 2016) %>%
  select(tax,mpg,engineSize) %>%
  colMeans()

```

#### 2.12.2 데이터셋에 새로운 변수 추가   

```{r}
Audi2 = Audi %>%
  mutate(tax2 = ifelse(tax > 100 , 1,0),
         engineSize2 = round(engineSize))

head(Audi2)
```

#### 2.12.3 데이터 집계

```{r}
# 그룹 간 빈도 수 계산 – group_by() + n()
Audi3 = Audi %>%
  group_by(transmission) %>%
  summarise(Count = n())

Audi3
```


```{r}
Audi4 = Audi %>%
  group_by(transmission) %>%
  summarise(Count = n(),
            Price_Mean = mean(price),
            Price_Sd = sd(price))

Audi4
```


```{r}
#  Group변수가 2개일 떄

Audi5 = Audi %>%
  group_by(transmission,year) %>%
  summarise(Count = n(),
            Price_Mean = mean(price))

head(Audi5)
```


```{r}
# 그룹 간 비율 계산

Audi6 = Audi %>%
  group_by(transmission,year) %>%
  summarise(Count = n(),
            Price_Mean = mean(price)) %>%
  mutate(Perc = Count/sum(Count))

head(Audi6)
```

#### 2.12.4 데이터 정렬   

```{r}
# 오름차순
Audi7 = Audi %>%
  arrange(price)

head(Audi7)

# 내림차순
Audi8 = Audi %>%
  arrange(-price)

head(Audi8)

# 상위 n개 추출 - top_n()

Audi20 = Audi %>%
  arrange(-price) %>%
  top_n(n = 5,wt = price)

Audi20
```

#### 2.12.5 조건에 따른 데이터 추출   

```{r}
# 추출 조건이 1개인 경우
Audi9 = Audi %>%
  filter(year > 2016)

head(Audi9)

# 추출 조건이 2개인 경우
Audi10 = Audi %>%
  filter(year > 2016 & transmission == "Manual")

head(Audi10)
```


#### 2.12.6 데이터 병합   

```{r}
Audi12 = Audi %>%
  group_by(model) %>%
  summarise(Count = n()) %>%
  filter(model %in% c(" A1"," A2"," A3"," A4"))

head(Audi12)

Audi13 = Audi %>%
  group_by(model) %>%
  summarise(Mean = mean(price)) %>%
  filter(model %in% c(" A3"," A4"," A5", " A6"))

head(Audi13)

# left join
Audi14 = Audi12 %>%
  left_join(Audi13, by = "model")

head(Audi14)

# right join
Audi15 = Audi12 %>%
  right_join(Audi13, by = "model")

head(Audi15)

# full join
Audi16 = Audi12 %>%
  full_join(Audi13, by = "model")

head(Audi16)
```

#### 2.12.7 데이터 샘플링    

- 무작위 데이터 추출 - sample_n(), sample_frac()    

```{r}
set.seed(123)
Audi17 = Audi %>%
  sample_n(size = 5)

Audi17

Audi18 = Audi %>%
  sample_frac(size = 0.05)

head(Audi18)
```

#### 2.18.8 중복 데이터 처리   

- 중복 데이터 처리 기본

```{r}
# 중복 데이터 생성

set.seed(1234)
Audi19 = Audi %>%
  mutate(Unique_Key = 1:nrow(Audi)) %>%
  sample_frac(size = 1.5,replace = TRUE)

head(Audi19)
dim(Audi19)

# 중복 수 확인
sum(duplicated(Audi19$Unique_Key))

# 중복 데이터 행 제거
Audi19_2 = Audi19[!duplicated(Audi19$Unique_Key),]
dim(Audi19_2)

```

- 중복 키가 2개 이상일 경우 - duplicated()

```{r}
# 중복 데이터 생성
set.seed(1234)
Audi19_3 = Audi %>%
  mutate(Unique_Key = 1:nrow(Audi),
         Unique_Key2 = nrow(Audi):1) %>%
  sample_frac(size = 1.5,replace = TRUE)

head(Audi19_3)
dim(Audi19_3)

# 중복된 행의 수 확인

sum(duplicated(Audi19_3[,c("Unique_Key","Unique_Key2")]))

# 중복 데이터 행 제거

Audi19_4 = Audi19_3[!duplicated(Audi19_3[,c("Unique_Key","Unique_Key2")]),]
dim(Audi19_4)
```

- dplyr 패키지를 활용한 중복 데이터 제거 - distinct() 

```{r}
Audi19_5 = Audi19_3 %>%
  distinct(Unique_Key, Unique_Key2, .keep_all = TRUE) 

dim(Audi19_5)
```


### 2.13 dplyr 응용   

#### 2.13.1 데이터 전처리 응용 1

```{r}
P1 = Audi %>% 
  mutate(year_G = ifelse(year < 2000, 1990,
                         ifelse(year < 2010, 2000,2010))) %>%
  group_by(year_G,transmission) %>%
  summarise(Count = n(),
            Mean_Price = mean(price),
            Median_Price = median(price)) %>%
  mutate(Perc = Count / sum(Count)) %>%
  arrange(year_G,-Mean_Price)
```

#### 2.13.1 데이터 전처리 응용 2               

```{r}
P2 = Audi %>%
  filter(price > quantile(price, probs = c(0.9))) %>%
  group_by(model) %>%
  summarise(Mean_Price = mean(price),
            Mean_Mileage = mean(mileage),
            Mean_Tax = mean(tax))

P2
```
              
#### 2.13.3 데이터 전처리 응용 3       

```{r}
DIR = "D:\\CSV\\UsedCar\\"
ListFiles = list.files(DIR)
List_Length = length(ListFiles)

# audi, bmw, cclass

Brand_Data = data.frame()

for(k in 1:3){
  
    DF = read.csv(paste0(DIR,ListFiles[k]),stringsAsFactors = FALSE)
    
    DF2 = DF %>% 
      mutate(year_G = ifelse(year < 2000, 1990,
                         ifelse(year < 2010, 2000,2010))) %>%
      group_by(year_G,transmission) %>%
      summarise(Count = n(),
                Mean_Price = mean(price),
                Median_Price = median(price)) %>%
      mutate(Perc = Count / sum(Count)) %>%
      arrange(year_G,-Mean_Price) %>%
      mutate(Brand = gsub(".csv","",ListFiles[k]))
    
    Brand_Data = Brand_Data %>%
      bind_rows(DF2)
    
}

Brand_Data
```
### 2.14 중고차 데이터를 활용한 데이터 시각화 기초 (ggplot2 패키지)    

#### 2.14.1 ggplot2 기본 문법   

```{r}
library(ggplot2)
DIR = "D:\\CSV\\UsedCar\\"
Audi = read.csv(paste0(DIR, "audi.csv"),stringsAsFactors = FALSE)
```

- 도화지 준비   

```{r}
ggplot()
```

- 축 그리기    

```{r}
ggplot(Audi,aes(x =  year))
```

- 그래프 그리기   

```{r}
ggplot(Audi,aes(x =  year)) + 
  geom_bar()
```

- 그래프 배경 수정   

```{r}
ggplot(Audi,aes(x =  year)) + 
  geom_bar() +
  theme_classic()
```

- 그래프 축의 글꼴 수정   

```{r}
ggplot(Audi,aes(x =  year)) + 
  geom_bar() +
  theme_classic() +
  theme(axis.text.x = element_text(size = 7, face = "bold"),
        axis.text.y = element_text(size = 8, face = "bold"),
        axis.title.x = element_text(size = 8, face = "bold"),
        axis.title.y = element_text(size = 7, face = "bold")) 
```


```{r}
ggplot(Audi,aes(x =  year)) + 
  geom_bar() +
  theme_classic() +
  theme(text = element_text(size = 7, face = "bold"))
```

- 그래프 축의 간격 조정

```{r}
ggplot(Audi,aes(x =  year)) + 
  geom_bar() +
  theme_classic() +
  theme(axis.text.x = element_text(size = 7, face = "bold"),
        axis.text.y = element_text(size = 8, face = "bold"),
        axis.title.x = element_text(size = 8, face = "bold"),
        axis.title.y = element_text(size = 7, face = "bold")) +
  scale_x_continuous(breaks = seq(1990,2020,by = 2),
                     expand = c(0,0)) +
  scale_y_continuous(breaks = seq(0,4000,by = 500),
                     expand = c(0,0))

```

- 그래프 색 지정   

```{r}
ggplot(Audi,aes(x =  year, fill = transmission)) + 
  geom_bar() +
  theme_classic() +
  theme(axis.text.x = element_text(size = 7, face = "bold"),
        axis.text.y = element_text(size = 8, face = "bold"),
        axis.title.x = element_text(size = 8, face = "bold"),
        axis.title.y = element_text(size = 7, face = "bold")) +
  scale_x_continuous(breaks = seq(1990,2020,by = 2),
                     expand = c(0,0)) +
  scale_y_continuous(breaks = seq(0,4000,by = 500),
                     expand = c(0,0))
```

- 그래프 범례 위치 조정   

```{r}
ggplot(Audi,aes(x =  year, fill = transmission)) + 
  geom_bar() +
  theme_classic() +
  theme(axis.text.x = element_text(size = 7, face = "bold"),
        axis.text.y = element_text(size = 8, face = "bold"),
        axis.title.x = element_text(size = 8, face = "bold"),
        axis.title.y = element_text(size = 7, face = "bold"),
        legend.text = element_text(size = 8, face = "bold"),
        legend.title = element_text(size = 8, face = "bold"),
        legend.position = "bottom") +
  scale_x_continuous(breaks = seq(1990,2020,by = 2),
                     expand = c(0,0)) +
  scale_y_continuous(breaks = seq(0,4000,by = 500),
                     expand = c(0,0)) +
  labs(fill = "TRANSMISSION")
```

#### 2.14.2 ggplot2 활용   

- 히스토그램   

```{r}
ggplot(Audi, aes(x = price)) +
  geom_histogram() +
  theme_classic()
```

- 히스토그램 구간 수정   

```{r}
ggplot(Audi, aes(x = price)) +
  geom_histogram(bins = 100) +
  theme_classic()
```

- 히스토그램 색, 축 수정   

```{r}
ggplot(Audi, aes(x = price, fill = transmission)) +
  geom_histogram(bins = 100) +
  theme_classic() +
  scale_y_continuous(expand = c(0,0)) +
  scale_x_continuous(expand = c(0,0))
```

- 산점도    

```{r}
ggplot(Audi, aes(x = mpg, y = price)) +
  geom_point() +
  theme_classic()
```

- 산점도 색 수정   

```{r}
ggplot(Audi, aes(x = mpg, y = price, col = fuelType)) +
  geom_point() +
  theme_classic()
```

- 회귀선  

```{r}
ggplot(Audi, aes(x = mpg, y = price)) +
  geom_point() +
  geom_smooth() +
  theme_classic()
```

```{r}
ggplot(Audi, aes(x = mpg, y = price)) +
  geom_point() +
  geom_smooth(method = 'lm') +
  theme_classic()
```

- 박스플롯   

```{r}
# 박스플롯 기본
ggplot(Audi, aes(x = fuelType, y = price)) +
  geom_boxplot(outlier.colour = "red") +
  theme_classic()

# 박스플롯 색 지정
ggplot(Audi, aes(x = fuelType, y = price, fill = transmission)) +
  geom_boxplot(outlier.colour = "red") +
  theme_classic()
```

- 선 그래프   

```{r}
# 선그래프 오류   
ggplot(Audi,aes(x = year, y = price)) +
  geom_line() +
  geom_point()

# 선 그래프 작성을 위한 데이터 집계
Year_DF = Audi %>%
  group_by(year) %>%
  summarise(Price = mean(price))

Year_DF

# 선 그래프 기본
ggplot(Year_DF, aes(x = year, y = Price)) +
  geom_line() +
  geom_point() +
  theme_bw()

# 선그래프 색 수정
Year_DF2 = Audi %>%
  group_by(year,fuelType) %>%
  summarise(Price = mean(price))

Year_DF2

ggplot(Year_DF2, aes(x = year, y = Price, col = fuelType)) +
  geom_line() +
  geom_point() +
  theme_bw()
```

### 2.15 데이터 구조 변환   

```{r}
Audi_S = Audi %>%
  group_by(model, year) %>%
  summarise(Count = n())

Audi_S
```

#### 2.15.1 reshape 패키지 활용  

- 데이터 구조 변환 1 cast()

```{r}
library(reshape)
Audi_Cast = Audi_S %>%
  cast(model~year,fill = 0, value = "Count")

Audi_Cast

```

- 데이터 구조 변환 2 melt() 

```{r}
Audi_Melt = Audi_Cast %>%
  melt(id.vars = c("model"))

Audi_Melt
```


