---
output: rmarkdown::html_vignette
vignette: >
  %\VignetteIndexEntry{Vignette Title}
  %\VignetteEngine{knitr::rmarkdown}
  %\VignetteEncoding{UTF-8}
---

```{r setup, include = FALSE}
library(knitr)
library(rmdformats)

## Global options
options(max.print="100")
opts_chunk$set(# echo=TRUE,
	             cache = TRUE,
               prompt = FALSE,
               tidy = FALSE,
               comment = NA,
               message = FALSE,
               warning = FALSE,
	             fig.align = "center",
	             fig.height = 5,
	             fig.width = 5)
opts_knit$set(width=100)
```

### 3.1 데이터 분석을 위한 확률과 평균 기초

```{r}
library(ggplot2)
library(dplyr)
library(reshape)

DIR = "D:\\CSV\\UsedCar\\" 
Audi = read.csv(paste0(DIR, "Audi.csv"),stringsAsFactors = FALSE)
```

#### 3.1.1 확률변수

#### 3.1.2 확률

#### 확률

-   확률 -- summary()/nrow()

```{r}
summary(as.factor(Audi$transmission))/nrow(Audi)
sum(Audi$transmission == "Automatic")/nrow(Audi)
```

-   교차표와 조건부 확률 -- xtabs()

```{r}
Table = xtabs(~Audi$fuelType + Audi$transmission)
Table[1,1]/colSums(Table)["Automatic"]
```

-   결합 확률

```{r}
Table[1,1]/nrow(Audi)
```

-   확률의 독립

```{r}
P_Trans = sum(Audi$transmission == "Automatic")/nrow(Audi)
P_Disel = sum(Audi$fuelType == "Diesel")/nrow(Audi)

P_Trans * P_Disel
```

#### 3.2 데이터 분석을 위한 확률분포

#### 3.2.1 이산형 확률분포

-   이항분포

```{r}
Audi_NonHybrid = Audi %>%
  filter(fuelType != "Hybrid")

ggplot(Audi_NonHybrid) +
  geom_bar(aes(x = fuelType, y = (..count..)/sum(..count..), 
               fill = fuelType)) +
  theme_bw() +
  ylab("Perc")
```

```{r}
P_Petrol = sum(Audi$fuelType == "Petrol")/nrow(Audi)
P_Diesel = 1 - P_Petrol
P_Diesel
```

-   다항분포

```{r}
ggplot(Audi) +
  geom_bar(aes(x = fuelType, y = (..count..)/sum(..count..), 
               fill = fuelType)) +
  theme_bw() +
  ylab("Perc")

Probs = summary(as.factor(Audi$fuelType))/nrow(Audi)
Probs
```

```{r}
n_F = factorial(10)
x_F = factorial(5) * factorial(1) * factorial(4)
Prob = (n_F / x_F) * Probs['Diesel']^5 * Probs['Hybrid']^1 * Probs['Petrol']^4
Prob
```

```{r}
dmultinom(c(5,1,4),
          prob = c(Probs['Diesel'],Probs['Hybrid'],Probs['Petrol']))
```

#### 3.2.3 연속형 확률분포

-   정규분포

```{r}
library(dplyr)

k1 = c()
p1 = c()

# mean = 0, sd = 3

for(k in seq(-15,15,by = 0.01)){

  p = dnorm(x = k,mean = 0,sd = 3)
  k1 = c(k1,k)
  p1 = c(p1,p)

}

k2 = c()
p2 = c()

# mean = 0, sd = 5

for(k in seq(-15,15,by = 0.01)){

  p = dnorm(x = k,mean = 0,sd = 5)
  k2 = c(k2,k)
  p2 = c(p2,p)

}
```

```{r}
DF = data.frame(
  k = k1,
  p1 = p1,
  p2 = p2
)


DF %>%
  melt(id.vars = c("k")) %>%
  ggplot() +
  geom_line(aes(x = k, y = value, col = as.factor(variable))) +
  geom_vline(xintercept = 0,linetype = 'dashed') +
  theme_bw() +
  theme(legend.position = 'none') +
  xlab("") + ylab("") +
  scale_y_continuous(expand = c(0,0))

```

-   표준정규분포

```{r}
mean(Audi$price)
mean(scale(Audi$price))
```

-   표본분포

-   카이제곱분포

```{r}
Z1 = rnorm(n = 500,mean = 0,sd = 1)
Z1_2 = Z1^2

ggplot(NULL) +
  geom_density(aes(x = Z1_2, y= ..density..)) +
  xlab("") + ylab("") +
  theme_bw() 
```

```{r}
df_V = c()
Z2_V = c()

for(df in c(1,3,5,10)){

  Z_ADD = 0
  
  for(iteration in 1:df){
    
    Z = rnorm(n = 500,mean = 0, sd = 1)
    Z2 = Z^2
    Z_ADD = Z_ADD + Z2
    
    
  }
  
  Z2_V = c(Z2_V,Z_ADD)
  df_V = c(df_V,rep(df,500))
  
}

Chisq_DF = data.frame(
  df = df_V,
  Z2 = Z2_V
)
```

```{r}
ggplot(Chisq_DF) +
  geom_density(aes(x = Z2, y = ..density.., fill = as.factor(df)),
               alpha = 0.4) +
  xlab("") + ylab("") +
  theme_bw() +
  theme(legend.position = "bottom") +
  labs(fill = "df")
```

-   F 분포

```{r}
F_Value_13 = (Chisq_DF$Z2[Chisq_DF$df == 1]/1) / (Chisq_DF$Z2[Chisq_DF$df == 3] /3)
F_Value_101 = (Chisq_DF$Z2[Chisq_DF$df == 10]/10) / (Chisq_DF$Z2[Chisq_DF$df == 1] /1)

F_DF = data.frame(
  df = c(rep("1.3",length(F_Value_13)),
         rep("10.1",length(F_Value_101))),
  F_Value = c(F_Value_13,F_Value_101)
)

```

```{r}
ggplot(F_DF) +
  geom_density(aes(x = F_Value, y = ..density.., fill = df),
               alpha = 0.4) +
  xlim(0,20) +
  theme_bw() +
  xlab("") + ylab("") +
  theme(legend.position = "bottom")
```

-   student's t 분포

```{r}
kv = c()
z = c()
t = c()

for(k in seq(-6,6,by = 0.01)){

  n_dist = dnorm(x = k,mean = 0,sd = 1)
  t_dist = dt(x=k, df = 3)
  kv = c(kv,k)
  z = c(z,n_dist)
  t = c(t,t_dist)
  
}

DF = data.frame(
  k = kv,
  Z = z,
  t = t
)


DF %>%
  melt(id.vars = c("k")) %>%
  ggplot() +
  geom_line(aes(x = k, y = value, col = as.factor(variable))) +
  geom_vline(xintercept = 0,linetype = 'dashed') +
  theme_bw() +
  theme(legend.position = "bottom") +
  labs(col = "Distribution") +
  xlab("") + ylab("") 

```

```{r}
Z_Value = qnorm(p = 0.025,mean = 0, sd = 1)
T_Value = qt(p = 0.025,df = 3)

DF$Z_CV = ifelse(DF$k < Z_Value|DF$k > Z_Value * (-1),DF$Z,0)
DF$T_CV = ifelse(DF$k < T_Value|DF$k > T_Value * (-1),DF$t,0)

ggplot(DF) +
  geom_line(aes(x = k, y = Z),col = "blue") +
  geom_area(aes(x = k, y = Z_CV),fill = 'royalblue', alpha = 0.6) +
  geom_line(aes(x = k, y = t),col = 'red') +
  geom_area(aes(x = k, y = T_CV),fill = 'red', alpha = 0.6) +
  theme_bw() + ylab("") + xlab("")

```

### 3.3 확률분포 함수

#### 3.3.1 난수 생성

-   정규분포 난수 생성 - rnorm()

```{r}
RN = rnorm(n = 100, mean = 0, sd = 1) # 난수 생성
hist(RN)
```

-   t 분포 난수 생성 - rt()

```{r}
RT = rt(n = 100, df = 9) 
hist(RT)
```

-   카이제곱분포 난수 생성 - rchisq()

```{r}
RCH = rchisq(n = 100, df = 9)
hist(RCH)
```

-   F분포 난수 생성 - rf()

```{r}
RF = rf(n = 100, df1 = 2, df2 = 3)
hist(RF)
```

#### 3.3.2 확률밀도, 누적분포, 분위수

-   확률밀도 - dnorm()

```{r}
dnorm(x = 0.1, mean = 0, sd = 1)
dt(x = 0.1, df = 9)
```

-   누적분포 - pnorm()

```{r}
pnorm(q = 0.1, mean = 0, sd = 1)
pnorm(q = 0, mean = 0, sd = 1)
```

-   분위수 - qnorm()

```{r}
qnorm(p = 0.1, mean = 0, sd = 1) 
qnorm(p = 0.5, mean = 0, sd = 1) 
```

### 3.4 중고차 가격 분포 확인을 위한 데이터 분포 탐색

```{r}
summary(Audi$price)
ggplot(Audi) +
  geom_histogram(aes(x = price), binwidth = 1000) +
  theme_bw()
```

```{r}
summary(Audi$price)
```

```{r}
ggplot(Audi) +
  geom_histogram(aes(x = price), binwidth = 1000) +
  theme_bw()
```

#### 3.4.1 왜도와 첨도   

- 왜도    

```{r}
# install.packages(“fBasics”)
library(fBasics)
skewness(Audi$price)

```

- 첨도   

```{r}
kurtosis(Audi$price)
```

#### 3.4.2 데이터 변환을 통한 분포 탐색    

- 데이터 로그 변환    

```{r}
ggplot(Audi) +
  geom_point(aes(x = price, y = log(price))) +
  theme_bw()
```

```{r}
ggplot(Audi) +
  geom_histogram(aes(x = log(price)), binwidth = 0.1) +
  theme_bw()
```

```{r}
qqnorm(Audi$price)
qqnorm(log(Audi$price))
```

### 3.5 중고차 가격 분석을 위한 통계적 가설 검정

#### 3.5.1 귀무가설과 대립가설    

- 데이터 샘플   

```{r}
set.seed(1234)
SL = sample(1:nrow(Audi), nrow(Audi) * 0.7, replace = FALSE)

Sample = Audi[SL,]
```

- 평균, 표준편차, 분위수 계산

```{r}
Mean = mean(log(Sample$price))
Sd = sd(log(Sample$price))
n = nrow(Sample)
t0025 = qt(p = 0.025, df = n-1)
t0975 = qt(p = 0.975, df = n-1)
```

- 신뢰구간 계산

```{r}
Lower = Mean + t0025 * Sd/sqrt(n)
Lower

Upper = Mean + t0975* Sd/sqrt(n)
Upper

mean(log(Audi$price))
```

#### 3.5.2 검정통계량과 임곗값

- 검정통계량과 임곗값    

```{r}
mu = 9.94
Tvalue = (Mean - mu)/(Sd/sqrt(n)) 
Tvalue

Critical_Value = qt(p = 0.025, df = n-1)
Critical_Value
```

- 유의확률과 유의수준   

```{r}
Pvalue = pt(q = Tvalue, df = n-1) * 2
Pvalue

Significant_Value = pt(q = Critical_Value, df = n-1) * 2
Significant_Value
```

### 3.6 중고차 특성 분석을 위한 평균 분석

#### 3.6.1 일표본 t 검정

```{r}
t.test(log(Sample$price),mu = 9.94)
```

#### 3.6.2 독립표본 t 검정    

- 두 집단의 등분산 검정    

```{r}
# install.packages("car")
library(car)
Audi_NonHybrid$fuelType = factor(Audi_NonHybrid$fuelType,
                                 levels = c("Petrol","Diesel"))
leveneTest(log(Audi_NonHybrid$price) ~ Audi_NonHybrid$fuelType)
```

- 독립 표본 t 검정    

```{r}
t.test(log(Audi_NonHybrid$price) ~ Audi_NonHybrid$fuelType ,
       var.equal = FALSE)
```

#### 3.6.3 분산분석   

- 분산분석   

```{r}
ANOVA = aov(log(Audi$price) ~ Audi$fuelType)
summary(ANOVA)
```

```{r}
# install.packages(“ggpubr”)
library(ggpubr)
my_comparisons = list(c("Petrol","Hybrid"),
                      c("Petrol","Diesel"),
                      c("Diesel","Hybrid"))

Audi %>%
  mutate(log_price = log(price)) %>%
  ggboxplot(x = "fuelType", y = "log_price",
            bxp.errorbar =  TRUE, color = "fuelType", palette = "jco",
            fill = "fuelType") +
  stat_boxplot(geom = "errorbar",
               aes(x = fuelType, y = log_price)) +
  stat_compare_means(comparisons = my_comparisons)

```

- 이원배치 분산분석

```{r}
ANOVA2 = aov(log(Audi$price) ~ Audi$fuelType * Audi$transmission)
summary(ANOVA2)

```

```{r}
Audi %>%
  group_by(fuelType, transmission) %>%
  summarise(Mean = mean(log(price))) %>%
  ggplot() +
  geom_point(aes(x = fuelType, y = Mean, col = transmission,
                 shape = transmission, size = Mean), alpha = 0.4) +
  geom_line(aes(x = fuelType, y = Mean, col = transmission, group = transmission),
            size = 1.2) +
  scale_size_area(max_size = 8) +
  guides(size = FALSE) +
  theme_bw() +
  theme(legend.position = "bottom")
```

### 3.7 중고차 가격에 및미는 영향 파악을 위한 관계 분석    

#### 3.7.1 상관분석 

- 상관분석   

```{r}
Audi %>%
  sample_n(size = 1000, replace = FALSE) %>%
  ggplot() +
  geom_point(aes(x = mileage, y = price)) +
  geom_smooth(aes(x = mileage, y = price)) +
  theme_bw()

cor(Audi$mileage, Audi$price)

cor(Audi$mileage, log(Audi$price))
```

#### 3.7.2 회귀분석   

- 회귀분석   

```{r}
set.seed(1234)
SL = sample(1:nrow(Audi), nrow(Audi) * 0.7, replace = FALSE)

Sample = Audi[SL,]

Reg1 = lm(price ~ mileage, data = Sample)

summary(Reg1)
```
- 잔차의 정규성

```{r}
ggplot(NULL) +
  geom_histogram(aes(x = Reg1$residuals), bins = 100) +
  theme_bw() +
  xlab("Residuals")
```

- 잔차의 등분산성   

```{r}
ggplot(NULL) +
  geom_point(aes(x = Reg1$fitted.values, y = Reg1$residuals),
             alpha = 0.4, col = "grey20") +
  geom_smooth(aes(x = Reg1$fitted.values, y = Reg1$residuals)) +
  geom_hline(yintercept = 0, linetype = "dashed", col = "red",alpha = 0.8) +
  theme_bw()
```

- 잔차의 독립성   

```{r}
ggplot(NULL) +
  geom_point(aes(x = 1:length(Reg1$residuals), y = Reg1$residuals),
             alpha = 0.4, col = "grey20") +
  geom_hline(aes(yintercept = mean(Reg1$residuals)), 
             linetype = "dashed", col = "red",alpha = 0.8) +
  theme_bw()
 
```

```{r}
par(mfrow = c(2,2))
plot(Reg1)
```

#### 3.7.3 회귀분석 성능 개선 방법

- 데이터 변환을 통한 성능 개선   

```{r}
# 로그변환 후 회귀분석

Reg2 = lm(log(price) ~ mileage, data = Sample)
summary(Reg2)
```

```{r}
ggplot(NULL) +
  geom_histogram(aes(x = Reg2$residuals), bins = 100) +
  theme_bw() +
  xlab("Residuals")
```

```{r}
ggplot(NULL) +
  geom_point(aes(x = Reg2$fitted.values, y = Reg2$residuals),
             alpha = 0.4, col = "grey20") +
  geom_smooth(aes(x = Reg2$fitted.values, y = Reg2$residuals)) +
  geom_hline(yintercept = 0, linetype = "dashed", col = "red",alpha = 0.8) +
  theme_bw()
```

```{r}
par(mfrow = c(2,2))
plot(Reg2)
```

- 영향점 분석을 통한 성능 개선  

```{r}
Index = c(9691, 10553, 10589)
Sample$Outlier = 0
Sample$Outlier[rownames(Sample) %in% Index] = 1

ggplot(Sample) +
  geom_point(aes(x = mileage, y = log(price), 
                 col = as.factor(Outlier)),
             alpha = 0.8) +
  geom_smooth(aes(x = mileage, y = log(price)),
              method = 'lm') + 
  labs(col = "Outlier") +
  theme_bw() +
  theme(legend.position = "bottom")
```

```{r}
Sample2 = Sample[!rownames(Sample) %in% Index,]
Reg2_2 = lm(log(price) ~ mileage, data = Sample2)
summary(Reg2_2)
```

```{r}
par(mfrow = c(2,2))
plot(Reg2_2)
```

#### 3.7.4 회귀분석을 활용한 예측   

- 모형을 활용한 예측   

```{r}
TEST = Audi[-SL,]
Predicted = predict(Reg2_2, newdata = TEST)
MSE = mean((log(TEST$price) - Predicted)^2)
MSE
```

```{r}
TEST_DF = data.frame(
  log_price = log(TEST$price),
  Predicted = Predicted,
  Col = ifelse(log(TEST$price) > Predicted,"+","-")
)

ggplot(TEST_DF) +
  geom_point(aes(x = log_price, y = Predicted,col = Col)) +
  geom_abline(slope = 1, intercept = 0) + 
  scale_x_continuous(limits = c(5,12)) +
  scale_y_continuous(limits = c(5,11)) +
  guides(col = FALSE) +
  theme_bw()

```

- 선형 모형의 문제점

```{r}
New_DF = data.frame(
  mileage = seq(0,1000000,by = 100000)
  )

Predicted = predict(Reg2, newdata = New_DF)

New_DF$Predicted = Predicted

New_DF$Predicted_G = ifelse(New_DF$Predicted > 0,"Plus","Minus")

ggplot(New_DF) +
  geom_point(aes(x = mileage, y = Predicted, col = Predicted_G), size = 3) +
  geom_text(aes(x = mileage, y = Predicted + 0.4, label = round(Predicted,2))) +
  geom_hline(yintercept = 0, linetype = "dashed") +
  xlab("Mileage") + ylab("Predicted_Price") +
  scale_y_continuous(breaks = seq(-2,10,by = 2)) +
  theme_bw() +
  theme(legend.position = "bottom")

```

#### 3.7.5 예측 성능 개선을 위한 비선형 모형   

- 다항 회귀분석 

```{r}
Reg3 = lm(log(price) ~ poly(mileage,2), data = Sample)
summary(Reg3)
```

```{r}
Predicted2 = predict(Reg3, newdata = TEST)
MSE2 = mean((log(TEST$price) - Predicted2)^2)
MSE2
```

```{r}
TEST_DF2 = data.frame(
  log_price = log(TEST$price),
  Predicted = Predicted2,
  Col = ifelse(log(TEST$price) > Predicted2,"+","-")
)

ggplot(TEST_DF2) +
  geom_point(aes(x = log_price, y = Predicted,col = Col)) +
  geom_abline(slope = 1, intercept = 0) + 
  scale_x_continuous(limits = c(5,12)) +
  scale_y_continuous(limits = c(5,11)) +
  guides(col = FALSE) +
  theme_bw()

```

```{r}
Predicted2 = predict(Reg3, newdata = New_DF)

New_DF$Predicted2 = Predicted2
New_DF$Predicted_G2 = ifelse(New_DF$Predicted2 > 0,"Plus","Minus")

ggplot(New_DF) +
  geom_point(aes(x = mileage, y = Predicted2, col = Predicted_G2), size = 3) +
  geom_text(aes(x = mileage, y = Predicted2 + 1, label = round(Predicted2,2))) +
  geom_hline(yintercept = 0, linetype = "dashed") +
  geom_line(aes(x = mileage, y = Predicted2), 
            group = 1, linetype = 'dashed') +
  xlab("Mileage") + ylab("Predicted_Price") +
  theme_bw() +
  theme(legend.position = "bottom")
```

- 일반화 가법모형 - gam()   

```{r}
library(mgcv)

GAM = gam(log(price) ~ s(mileage), data = Sample)
summary(GAM)

```

```{r}
# install.packages(“mgcv”)
library(mgcv)

GAM = gam(log(price) ~ s(mileage), data = Sample)
summary(GAM)

```

```{r}
Predicted3 = predict(GAM, newdata = TEST)
MSE3 = mean((log(TEST$price) - Predicted3)^2)
MSE3

```

```{r}
TEST_DF3 = data.frame(
  log_price = log(TEST$price),
  Predicted = Predicted3,
  Col = ifelse(log(TEST$price) > Predicted3,"+","-")
)


ggplot(TEST_DF3) +
  geom_point(aes(x = log_price, y = Predicted,col = Col)) +
  geom_abline(slope = 1, intercept = 0) + 
  scale_x_continuous(limits = c(5,12)) +
  scale_y_continuous(limits = c(5,11)) +
  guides(col = FALSE) +
  theme_bw()
 

```

```{r}
Predicted3 = predict(GAM, newdata = New_DF)

New_DF$Predicted3 = Predicted3
New_DF$Predicted_G3 = ifelse(New_DF$Predicted3 > 0,"Plus","Minus")

ggplot(New_DF) +
  geom_point(aes(x = mileage, y = Predicted3, col = Predicted_G3), size = 3) +
  geom_text(aes(x = mileage, y = Predicted3 + 0.3, label = round(Predicted3,2))) +
  geom_hline(yintercept = 0, linetype = "dashed") +
  geom_line(aes(x = mileage, y = Predicted3), 
            group = 1, linetype = 'dashed') +
  xlab("Mileage") + ylab("Predicted_Price") +
  theme_bw() +
  theme(legend.position = "bottom")

```

- 분석 방법 비교   

```{r}
New_DF %>%
  select(mileage, Predicted, Predicted2, Predicted3) %>%
  reshape::rename(c("Predicted" = "Linear",
                    "Predicted2" = "Polynomial",
                    "Predicted3" = "GAM")) %>%
  melt(id.vars = c("mileage")) %>%
  ggplot() +
  geom_point(aes(x = mileage, y = value, col = variable)) +
  geom_line(aes(x = mileage, y = value, col = variable, group = variable)) +
  geom_hline(yintercept = 0, linetype = "dashed") +
  labs(col = "") +
  theme_bw() +
  theme(legend.position = c(0.2,0.8))
```

### 3.8 중고차 판매 가격 예측을 위한 분석   

#### 3.8.1 범주형 변수를 활용한 예측 분석   

- 가변수를 활용한 회귀분석   

```{r}
D_Reg = lm(log(price) ~ mileage + fuelType, data = Sample)
summary(D_Reg)
```

```{r}
New_DF2 = data.frame(
  mileage = rep(seq(0,1000000,by = 100000),3),
  fuelType = rep(c("Hybrid","Petrol","Diesel"),c(11,11,11))
)


Predicted1 = predict(D_Reg, newdata = New_DF2)
New_DF2$Predicted1 = Predicted1

ggplot(New_DF2) +
  geom_point(aes(x = mileage, y = Predicted1, col = fuelType)) +
  geom_line(aes(x = mileage, y = Predicted1, 
                col = fuelType, group = fuelType)) +
  geom_hline(yintercept = 0, linetype = "dashed") +
  ylab("Predicted price") +
  theme_bw() +
  theme(legend.position = "bottom")
```
- 가변수를 활용한 일반화 가법모형   

```{r}
D_GAM = gam(log(price) ~ s(mileage) + fuelType, data = Sample)
summary(D_GAM)
```

```{r}
Predicted2 = predict(D_GAM, newdata = New_DF2)
New_DF2$Predicted2 = Predicted2
New_DF2 %>%
  rename(c("Predicted1" = "Linear",
           "Predicted2" = "GAM")) %>%
  melt(id.vars = c("mileage", "fuelType")) %>%
  ggplot() +
  geom_point(aes(x = mileage, y = value, col = fuelType)) +
  geom_line(aes(x = mileage, y = value, col = fuelType, linetype = variable)) +
  geom_hline(yintercept = 0, linetype = "dashed") +
  ylab("Predicted price") +
  theme_bw() +
  theme(legend.position = "bottom")

```

#### 3.8.2 다중 회귀분석을 활용한 예측 분석

```{r}
Full_Model = lm(log(price) ~ mileage + mpg + engineSize + fuelType,
                data = Sample)

summary(Full_Model)
```

- 다중공선성   

```{r}
vif(Full_Model)
```

- 다중 일반화 가법모형  

```{r}
Full_GAM = gam(log(price) ~ s(mileage) + s(mpg) + engineSize + fuelType,
                data = Sample)

summary(Full_GAM)

```

#### 3.8.3 예측 모형의 성능 평가   

- MSE 계산   

```{r}
Reg2_P = predict(Reg2, newdata = TEST)
Reg3_P = predict(Reg3, newdata = TEST)
GAM_P = predict(GAM, newdata = TEST)
D_Reg_P = predict(D_Reg, newdata = TEST)
D_GAM_P = predict(D_GAM, newdata = TEST)
Full_Model_P = predict(Full_Model, newdata = TEST)
Full_GAM_P = predict(Full_GAM, newdata = TEST)
```

```{r}
Reg2_MSE = mean((Reg2_P - log(TEST$price))^2)
Reg3_MSE = mean((Reg3_P - log(TEST$price))^2)
GAM_MSE = mean((GAM_P - log(TEST$price))^2)
D_Reg_MSE = mean((D_Reg_P - log(TEST$price))^2)
D_GAM_MSE = mean((D_GAM_P - log(TEST$price))^2)
Full_Model_MSE = mean((Full_Model_P - log(TEST$price))^2)
Full_GAM_MSE = mean((Full_GAM_P - log(TEST$price))^2)
```

```{r}
Result = data.frame(
  Model = c("Linear","Polynomial","GAM",
            "Dummy_Linear","Dummy_GAM",
            "Full_Linear","Full_GAM"),
  Value = c(Reg2_MSE, Reg3_MSE, GAM_MSE, 
            D_Reg_MSE,D_GAM_MSE,Full_Model_MSE,Full_GAM_MSE)
)
```

```{r}
ggplot(Result) +
  geom_bar(aes(x = reorder(Model,Value), y = Value, fill = Model), 
           stat = 'identity', alpha = 0.8) +
  guides(fill = FALSE) +
  ylab("MSE") + xlab("") +
  coord_flip() +
  theme_bw() +
  theme(legend.position = "bottom") 
```

- k-fold 교차검증법   

```{r}
set.seed(1234)
ID = sample(rep(seq(5), length = nrow(Audi)))
```

```{r}
Matrix = matrix(data = 0, nrow = 5, ncol = 7)

for(k in 1:5){
  
  TEST = Audi[ID == k,]
  TRAIN = Audi[ID != k,]
  
  Linear = lm(log(price) ~ mileage, data = TRAIN)
  Poly = lm(log(price) ~ poly(mileage,2), data = TRAIN)
  GAM = gam(log(price) ~ s(mileage), data = TRAIN)
  D_Reg = lm(log(price) ~ mileage + fuelType, data = TRAIN)
  D_GAM = gam(log(price) ~ s(mileage) + fuelType, data = TRAIN)
  Full_Model = lm(log(price) ~ mileage + mpg + engineSize + fuelType,
                  data = TRAIN)
  Full_GAM = gam(log(price) ~ s(mileage) + s(mpg) + engineSize + fuelType,
                  data = TRAIN)
  
  Linear_P  =  predict(Linear, newdata = TEST)
  Poly_P = predict(Poly, newdata = TEST)
  GAM_P = predict(GAM, newdata = TEST)
  D_Reg_P = predict(D_Reg, newdata = TEST)
  D_GAM_P = predict(D_GAM, newdata = TEST)
  Full_Model_P = predict(Full_Model, newdata = TEST)
  Full_GAM_P = predict(Full_GAM, newdata = TEST)
  
  Linear_MSE = mean((Linear_P - log(TEST$price))^2)
  Poly_MSE = mean((Poly_P - log(TEST$price))^2)
  GAM_MSE = mean((GAM_P - log(TEST$price))^2)
  D_Reg_MSE = mean((D_Reg_P - log(TEST$price))^2)
  D_GAM_MSE = mean((D_GAM_P - log(TEST$price))^2)
  Full_Model_MSE = mean((Full_Model_P - log(TEST$price))^2)
  Full_GAM_MSE = mean((Full_GAM_P - log(TEST$price))^2)
  
  Matrix[k,1:7] = c(Linear_MSE, Poly_MSE, GAM_MSE, D_Reg_MSE,
                    D_GAM_MSE, Full_Model_MSE, Full_GAM_MSE)
  
}

Matrix = as.data.frame(Matrix)

colnames(Matrix) = c("Linear","Polynomial","GAM",
                     "Dummy_Linear","Dummy_GAM",
                     "Full_Linear","Full_GAM")

Matrix
```

```{r}
Matrix %>%
  melt() %>%
  ggplot() +
  geom_boxplot(aes(x = variable, y = value, fill = variable), 
               alpha = 0.6) +
  xlab("Model") + ylab("MSE") +
  guides(fill = FALSE) +
  theme_bw() +
  coord_flip()
```

### 3.9 중고차 등급 분석을 위한 분류 모형   

#### 3.9.1 로지스틱 회귀분석   

```{r}
Q3 = quantile(Audi$price, probs = c(0.75))
Audi$price_G = ifelse(Audi$price > Q3, 1, 0)
Sample = Audi[SL,]
Test = Audi[-SL,]
```

- 로지스틱 회귀분석의 접근 방식   

```{r}
ggplot(Sample) +
  geom_point(aes(x = mileage, y = price_G, col = as.factor(price_G))) +
  geom_abline(mapping=aes(slope = 1/150000,intercept = 1),
              linetype = "dashed", size = 1.2) +
  scale_x_reverse(limits = c(150000,0)) +
  guides(col = FALSE) +
  theme_bw()
```

- 로지스틱 회귀분석 - glm()

```{r}
GLM = glm(price_G ~ mileage, data = Sample, 
          family = binomial(link = "logit"))
Predicted = GLM$fitted.values
```

```{r}
Sample$GLM_Predicted = Predicted

ggplot(Sample) +
  geom_point(aes(x = mileage, y = price_G, col = as.factor(price_G))) +
  geom_line(aes(x = mileage, y = GLM_Predicted), size = 1.2, linetype = 'dashed') +
  geom_hline(yintercept = 0.5, linetype = 'dashed') +
  scale_x_reverse(limits = c(150000,0)) +
  guides(col = FALSE) +
  theme_bw()

summary(GLM)
```

```{r}
ggplot(Sample) +
  geom_point(aes(x = mileage, 
                 y = predict(GLM, newdata = Sample)),
             size = 1.2) +
  scale_x_reverse(limits = c(150000,0)) +
  ylab("log(p(x)/1-p(x))") +
  guides(col = FALSE) +
  theme_bw()
```

- 이탈도   

```{r}
anova(GLM, test="Chisq")
```

- 로지스틱 회귀분석의 평가 방법   

```{r}
#install.packages("e1071")
library(caret)

log_odds = predict(GLM, newdata = Test)
Predicted = predict(GLM, newdata = Test, type = 'response')

Predicted_C = ifelse(Predicted > 0.5, 1, 0)
```

```{r}
confusionMatrix(factor(Predicted_C, levels = c(1,0)),
                factor(Test$price_G, levels = c(1,0)))
```

```{r}
library(Epi)
ROC(form = price_G ~ mileage, data = Test,plot="ROC")
```

#### 3.9.3 다중 로지스틱 회귀분석  

```{r}
GLM2 = glm(price_G ~ mileage + mpg + engineSize, data = Sample, 
           family = binomial(link = "logit"))

summary(GLM2)

```

```{r}
Predicted2 = predict(GLM2, newdata = Test, type = 'response')

Predicted_C2 = ifelse(Predicted2 > 0.5, 1, 0)

confusionMatrix(factor(Predicted_C2, levels = c(1,0)),
                factor(Test$price_G, levels = c(1,0)))

```

### 3.10 중고차 등급 분석을 위한 머신러닝 기초   

#### 3.10.1 의사결정나무   

- 엔트로피 모델    

```{r}
DF = data.frame(
  TEXT = rep(c("A","B"),c(9,3)),
  x = rep(1:4,3),
  y = rep(1:3, each = 4)
)

H = 0

for(k in unique(DF$TEXT)){
  
  Prob = sum(DF$TEXT == k)/ nrow(DF) 
  Value = Prob * log2(Prob)
  H = H + Value
  
}

H = H * (-1)
print(H)
```

```{r}
DF = data.frame(
  TEXT = rep(c("A","B","C","D"),c(3,3,1,5)),
  x = rep(1:4,3),
  y = rep(1:3, each = 4)
)

H = 0

for(k in unique(DF$TEXT)){
  
  Prob = sum(DF$TEXT == k)/ nrow(DF) 
  Value = Prob * log2(Prob)
  H = H + Value
  
}

H = H * (-1)
print(H)
```

- 정보획득  

```{r}
Entropy_Function = function(DF){
  
  H = 0

  for(k in unique(DF$TEXT)){
    
    Prob = sum(DF$TEXT == k)/ nrow(DF) 
    Value = Prob * log2(Prob)
    H = H + Value
    
  }
  
  H = H * (-1)
  print(H)
  return(H)
  
}
```

```{r}
DF_AC = DF %>%
  dplyr::filter(TEXT %in% c("A","C"))

DF_BD = DF %>%
  dplyr::filter(TEXT %in% c("B","D"))

H = Entropy_Function(DF = DF)
```

```{r}
H_AC = Entropy_Function(DF = DF_AC)
H_BD = Entropy_Function(DF = DF_BD)
IG = H - (4/12)*H_AC - (8/12)*H_BD
IG
```

- C5.0 의사결정나무   

```{r}
# install.packages(“C50”)
library(C50)

Sample$price_G = as.factor(Sample$price_G)
FEATURE = Sample[,c("mileage","mpg","engineSize")]
RESPONSE = Sample[,c("price_G")]


tree1 = C5.0(FEATURE, RESPONSE, control = C5.0Control(noGlobalPruning = FALSE, 
    minCases = 150), trials = 10)

summary(tree1)
```

```{r}
plot(tree1)
```

```{r}
tree2 = C5.0(FEATURE, RESPONSE, control = C5.0Control(noGlobalPruning = FALSE, 
    minCases = 400), trials = 10)

plot(tree2)
```

```{r}
tree_pred1 = predict(tree1, newdata = Test)

confusionMatrix(factor(tree_pred1,levels = c(1,0)), 
                factor(Test$price_G, levels = c(1,0)))

```

```{r}
tree_pred2 = predict(tree2, newdata = Test)

confusionMatrix(factor(tree_pred2,levels = c(1,0)), 
                factor(Test$price_G, levels = c(1,0)))

```

#### 3.10.2 랜덤 포레스트   

```{r}
# install.packages(“randomForest”)
library(randomForest)

rf.fit = randomForest(price_G ~ mileage + mpg + engineSize, 
                      data = Sample, mtry = 2, ntree = 50)

y_pred = predict(rf.fit, newdata = Test)

confusionMatrix(factor(y_pred,levels = c(1,0)), 
                factor(Test$price_G, levels = c(1,0)))

```

```{r}
plot(rf.fit$err.rate[, 1], col = "red")
```
